【裁判字號】    95,訴,481
【裁判日期】    950828
【裁判案由】    偽造文書等
【裁判全文】
臺灣新竹地方法院刑事宣示判決筆錄       95年度訴字第481號
公  訴  人  臺灣新竹地方法院檢察署檢察官
被      告  甲○○
上列被告因偽造文書等案件，經檢察官聲請簡易判決處刑（95年
度偵緝字第64號），嗣經本院改依通常程序審理後，聲請改依協
商程序而為判決，本院於中華民國95年8月28日下午5時在本院刑
事第十法庭宣示判決，出席職員如下：
法官起立朗讀判決主文、犯罪事實要旨、處罰條文、附記事項，
及告以上訴限制、期間並提出上訴狀之法院，且諭知記載其內容
：
一、主  文：
    甲○○連續行使偽造私文書，足以生損害於他人，處有期徒
    刑肆月，如易科罰金，以銀元佰元即新臺幣玖佰元折算壹
    日。緩刑貳年。附表編號四、五所示簽帳單特約商店存根聯
    上偽造之「趙仲文」署押共貳枚、簽帳單客戶存查聯共貳紙
    ，均沒收。
二、犯罪事實要旨：
    甲○○於民國88年間因賭博案件，經臺灣板橋地方法院以88
    年度板簡字第377號判決判處罰金2,000元確定外，無其他前
    科紀錄。其於93年5 月初某日下午某時許，在新竹縣芎林鄉
    ○○路○ 段「寶島加油站」內，明知姓名年籍不詳綽號「阿
    忠」之成年男子所交付於該處拾獲之中國信託商業銀行卡號
    0000-0000-0000-0000 號，背面已簽有「趙仲文」署名之信
    用卡乙張（係林惠美所有，於93年5 月15日某時至上開加油
    站加油消費時不慎遺失），係來源不明之贓物，竟予以收受
    ，嗣為達以前開信用卡刷卡消費之目的，復基於意圖為自己
    不法所有之概括詐欺取財犯意，連續於附表編號一至五所示
    時間，先後5次持該中國信託商業銀行卡號0000-0000-0000-
    0000號信用卡，在新竹縣芎林鄉○○路○段147號「廣源加油
    站股份有限公司」、臺東縣成功鎮○○路186之1號「三仙台
    加油站有限公司」、花蓮縣壽豐鄉○○路1 號「東部海岸加
    油站有限公司」及新竹縣竹東鎮○○路○段297號「伍聯社」
    等特約商店內消費，其間甲○○另基於行使偽造私文書之概
    括犯意，於附表編號四、五所示「伍聯社」內消費時，各在
    1式2聯之簽帳單持卡人簽名欄上偽造「趙仲文」署押2 枚（
    採複寫方式，甲○○在客戶存查聯上偽造「趙仲文」之簽名
    ，同時複寫在特約商店存根聯），用以證明「趙仲文」消費
    之金額，並同意依照信用卡使用規定，將依簽帳單上所示之
    全部金額，付款予發卡銀行，而偽造該紙私文書，且將所偽
    造之私文書簽帳單特約商店存根聯交店家留存，主張「伍聯
    社」可依該紙簽帳單所載之金額，向中國信託商業銀行請求
    付款之意思而行使之（至附表編號一、二、三所示特約商店
    則無須於簽帳單上簽名即可消費），致附表編號一至五所示
    各該特約商店店員陷於錯誤，誤以為甲○○為有權使用該信
    用卡消費之人，而同意甲○○以上開信用卡刷卡消費之方式
    購買汽油、不詳家用品等商品，並將該等商品交付予其收受
    ，足生損害於趙仲文、中國信託商業銀行對信用卡持有人消
    費管理之正確性及附表所示特約商店（各次消費時間、特約
    商店、刷卡金額、詐得之財物及偽造署押數均詳如附表編號
    一至五所示）。嗣林惠美欲加油消費時，發覺前開信用卡已
    遺失，經與中國信託商業銀行聯繫查詢後始知遭盜刷，隨即
    報警處理而循線查悉上情。
三、處罰條文：
    修正前刑法第56條、刑法第216條、第210條、第339條第1項
    、第349條第1項、修正前刑法第55條後段、修正前刑法第74
    條第1 款。
四、附表編號四、五所示簽帳單特約商店存根聯上所偽造之「趙
    仲文」署押共2枚，均應依刑法第219條之規定併予宣告沒收
    。而附表編號四、五所示簽帳單客戶存查聯雖未扣案，然並
    無證據足以證明業已滅失，且屬被告犯罪所用之物，仍應依
    修正前刑法第38條第1項第2款之規定宣告沒收，至於其上偽
    造之「趙仲文」署押共2 枚，因其上偽造之署押均已連同簽
    帳單一併沒收，即無庸再予以宣告沒收。
五、附記事項：
    被告甲○○應於95年8月8日前捐款新臺幣20,000元予財團法
    人臺灣更生保護會新竹分會（被告業已於95年8月8日捐款予
    上開公益團體，有郵政跨行匯款申請書匯款人收執聯乙紙附
    於本院95年度訴字第481號卷第28頁可查）。
六、協商判決除有刑事訴訟法第454條之4第1項第1款於本訊問程
    序終結前，被告撤銷協商合意或檢察官撤回協商聲請者；第
    2款被告協商之意思非出於自由意志者；第4款被告所犯之罪
    非第455條之2第1項所定得以協商判決者；第6款被告有其他
    較重之裁判上一罪之犯罪事實者；第7 款法院認應諭知免刑
    或免訴、不受理者情形之一，及違反同條第2 項「法院應於
    協商合意範圍內為判決；法院為協商判決所科之刑，以宣告
    緩刑或二年以下有期徒刑、拘役或罰金為限」之規定者外，
    檢察官與被告均不得上訴。
七、如有前項得上訴之情形，得自收受宣示判決筆錄送達之日起
    10日內，向本院提出上訴書狀，上訴於第二審法院。
中    華    民    國    95    年     8    月    28    日
                  刑事第三庭  法  官  林惠君
以上筆錄證明與原本無異。
                              書記官  黃旭淑
中    華    民    國    95    年     8    月    28    日
附錄本案論罪科刑法條全文：
刑法第349條
收受贓物者，處三年以下有期徒刑、拘役或五百元以下罰金。
搬運、寄藏、故買贓物或為牙保者，處五年以下有期徒刑、拘役
或科或併科一千元以下罰金。
因贓物變得之財物，以贓物論。
刑法第216條
行使第210條至第215條之文書者，依偽造、變造文書或登載不實
事項或使登載不實事項之規定處斷。
刑法第210條
偽造、變造私文書，足以生損害於公眾或他人者，處五年以下有
期徒刑。
刑法第339條
意圖為自己或第三人不法之所有，以詐術使人將本人或第三人之
物交付者，處五年以下有期徒刑、拘役或科或併科一仟元以下罰
金。
以前項方法得財產上不法之利益或使第三人得之者，亦同。
附表：中國信託商業銀行卡號0000-0000-0000-0000 號信用卡之
      消費明細
┌──┬──────┬────────┬─────┬──────┬─────┐
│編號│  消費時間  │ 消費之特約商店 │ 刷卡金額 │ 詐得之財物 │簽帳單上偽│
│    │            │                │（新臺幣）│            │造署押數  │
├──┼──────┼────────┼─────┼──────┼─────┤
│ 一 │93年5月19日 │新竹縣芎林鄉富林│   670元  │    汽油    │無（消費方│
│    │上午8時27分 │路3段147號「廣源│          │            │式為無須於│
│    │許          │加油站股份有限公│          │            │簽帳單上簽│
│    │            │司」            │          │            │名）      │
├──┼──────┼────────┼─────┼──────┼─────┤
│ 二 │93年5月20日 │臺東縣成功鎮芝田│   300元  │    同上    │   同上   │
│    │晚上8時45分 │路186之1號「三仙│          │            │          │
│    │許          │台加油站有限公司│          │            │          │
│    │            │」              │          │            │          │
├──┼──────┼────────┼─────┼──────┼─────┤
│ 三 │93年5月22日 │花蓮縣壽豐鄉水新│   670元  │    同上    │   同上   │
│    │上午11時30分│路1號「東部海岸 │          │            │          │
│    │許          │加油站有限公司」│          │            │          │
├──┼──────┼────────┼─────┼──────┼─────┤
│ 四 │93年5月25日 │新竹縣竹東鎮中興│   374元  │ 不詳家用品 │於簽帳單（│
│    │下午5時11分 │路3段297號「伍聯│          │            │1式2聯）上│
│    │許          │社」            │          │            │偽造「趙仲│
│    │            │                │          │            │文」之署押│
│    │            │                │          │            │2枚       │
├──┼──────┼────────┼─────┼──────┼─────┤
│ 五 │93年5月25日 │      同上      │   395元  │    同上    │   同上   │
│    │下午5時15分 │                │          │            │          │
│    │許          │                │          │            │          │
├──┴──────┴────────┴─────┴──────┴─────┤
│合計刷卡金額共2,409元；偽造之「趙仲文」署押共4枚                          │
└─────────────────────────────────────┘


司法院資訊處製作；財團法人民間司法改革基金會備份。
